【裁判字號】    95,抗,930
【裁判日期】    951113
【裁判案由】    沒入保證金
【裁判全文】
臺灣高等法院刑事裁定                   95年度抗字第930號
抗  告  人
即  被  告    甲○○
上列抗告人因沒入保證金案件，不服台灣板橋地方法院中華民國
95年9 月12日所為第一審裁定（95年度聲字第2720號），提起抗
告，本院裁定如下：
    主  文
原裁定撤銷，發回台灣板橋地方法院。
    理  由
壹、原裁定以：
一、按具保之被告逃匿者，應命具保人繳納指定之保證金額，並
    沒入之；不繳納者，強制執行；保證金已繳納者，沒入之，
    為刑事訴訟法第118條第1項、第121條第1項所明定。
二、本件聲請意旨略以：具保人王淑楓因被告甲○○違反毒品危
    害防制條例案件，經依臺灣板橋地方法院檢察署檢察官指定
    之保證金額新臺幣1 萬元（刑保字第94004435號），由具保
    人出具現金保證後，將被告釋放。茲因該被告逃匿，聲請將
    具保人原繳納上開保證金沒入等情。
三、經查：上情，有該署執行傳票送達證書影本1 份、具保人協
    助被告到案執行之通知書及送達證書影本各1 份、該署拘票
    及拘提報告書影本各1 份、法務部戶役政連結作業系統查詢
    資料2份、臺灣板橋地方法院檢察署刑事保證金收據影本1份
    等附卷可稽，是所為聲請，核無不合，自應將具保人原繳納
    上開保證金沒入。
貳、抗告意旨略以：抗告人因設籍地即台南縣西港鄉永樂村大溫
    寮68號之1 之舊居於改建期間無人居住，故伊於筆錄中另有
    陳明聯絡地址即台北市○○區○○路278 巷2弄15號2樓，而
    伊自案發後至今，從未收到傳票，並非故意不出庭棄保潛逃
    ，原審沒入具保人所繳納之保證金乃違反法令等語。
參、查原審裁定以抗告人逃匿，而將具保人所繳納之保證金沒入
    ，固非無見。惟查，從卷內所附台灣板橋地方法院檢察署執
    行傳票送達證書影本以觀，其上所載之送達地址為「台北市
    信義區○○路278巷15號2樓」，被註明「無此樓」而退回，
    而抗告意旨所指之聯絡地址則為「台北市○○區○○路278
    巷2 弄15號2樓」，前開送達地址顯然漏載「2弄」，因而送
    達不到，究係抗告人當初所陳明之住址有誤，抑或執行傳票
    所載送達住址疏漏，以致未能將傳票送達於抗告人，此攸關
    抗告人是否確有抗傳逃匿情事而得沒入具保人所繳納之保證
    金，原審對此未詳加調查即遽以抗告人逃匿並依檢察官聲請
    而裁定沒入保證金，尚嫌速斷，抗告人指摘原裁定不當，為
    有理由，應由本院將原裁定撤銷，發回原審法院，另為適法
    之裁定。
據上論斷，依刑事訴訟法第413條前段，裁定如主文。
中    華    民    國    95    年    11    月    13    日
                  刑事第十庭    審判長法  官  劉景星
                                      法  官  李春地
                                      法  官  陳志洋
以上正本證明與原本無異。
不得再抗告。
                                      書記官  王韻雅
中    華    民    國    95    年    11    月    14    日


司法院資訊處製作；財團法人民間司法改革基金會備份。
